臺灣嘉義地方法院民事判決　九十一年度訴字第八八九號
　　原　　　告　台灣土地銀行
　　法定代理人　乙○○
　　訴訟代理人　甲○○
　　　　　　　　張吉祥
　　被　　　告　丙○○
右列當事人間請求給付借款事件，本院判決如左：
    主    文
被告應給付原告新台幣（下同）捌拾貳萬零玖佰伍拾壹元，以及從民國九十年六月一
日開始，一直到清償日為止，按照年息百分之八．五０五計算的利息。另從九十年七
月二日開始，一直到清償日止，逾期在六個月內清償，按前述利率加計百分之十違約
金，逾期超過六個月清償，按前述利率加計百分之二十違約金，被告應給付原告。
本案訴訟費用由被告負擔。
    事實及理由
壹、原告主張：
  一、被告在民國八十二年十二月八日向原告借款九十萬元，雙方約定借款期限至一
      ０二年十二月八日，利息為年息百分之九．三，並隨基本放款利率機動調整（
      現為年息百分之八．五０五），共分二百四十期攤還，每期一個月，第一期至
      第六十期按月繳息，自第六十一期起本息平均攤還。若借款人逾期清償時，違
      約金的計算方式為逾期在六個月內清償，按約定利率加計百分之十，逾期超過
      六個月清償的部分，則按約定利率加計百分之二十。若未按時繳納，依據借據
      契約第三條第一款約定，被告喪失期限利益，全部借款視為到期。
      被告從九十年六月一日起，即未依約繳納利息，於是，原告根據借款契約法律
      關係提起本件訴訟，並請求如主文第一項所記載的聲明。
  二、提出借據及授信約定書各一份（都是影本），作為證明。
貳、被告經過本院合法通知，沒有正當理由，又未向本院請假，而沒有在言詞辯論期
    日，到場陳述意見，同時，本案沒有民事訴訟法第三百八十六條所規定的情形出
    現（請看附錄法條），因此，本院依照原告聲請，由原告單獨辯論而直接判決。
參、本院判斷：
  一、原告所主張的事實，有原告提出借據及授信約定書各一份附卷證明，被告經過
      本院合法通知，沒有正當理由，而未到庭陳述意見，所以原告的主張可以認定
      真實而被本院採信。
  二、綜上所述，原告根據借款契約法律關係，請求被告給付主文第一項所記載的金
      額、遲延利息及違約金，具有法律上理由，應該准許原告請求。
肆、訴訟費用負擔的依據，依照民事訴訟法第七十八條，判決如主文。
中　　　華　　　民　　　國　　　九十一　　年　　　十二　　月　　三十一　日
                                  臺灣嘉義地方法院民事第二庭
                                      法　官　甘　大　空
右為正本係照原本作成
如對本判決上訴應於送達後二十日內向本院提出上訴狀
中　　　華　　　民　　　國　　　九十一　　年　　　十二　　月　　三十一　日
                                      書記官　陳　麗　雅
~F0~
~T40~
附錄法條：
民事訴訟法第三八六條：「有左列各款情形之一者，法院應以裁定駁回前條聲請，並
延展辯論期日：
一　不到場之當事人未於相當時期受合法之通知者。
二　當事人之不到場，可認為係因天災或其他不可避之事故者。
三　到場之當事人於法院應依職權調查之事項，不能為必要之證明者。
四　到場之當事人所提出之聲明、事實或證據，未於相當時期通知他造者。」
